# 请教陈老师，关于开发支出的减值测试

提问人：橙子凳子 时间：2010-06-22 05:54:50
陈老师，您好！
请问： 1 、对开发支出是否需要每年进行减值测试，无论是否有减值迹象； 2 、如果进行减值测试，如果按现金流预测的方法，可回收金额如何确定？
谢谢！

回答人：chenyiwei
回复 楼主 橙子凳子 的帖子资本化的开发支出属于尚未达到预定可使用状态的无形资产。根据《讲解 2008 》的要求，应当每年都进行减值测试。 就未来现金流量的预测而言，可能需要把该项开发支出与相关的机器设备等固定资产纳入一个资产组，作为一个整体，基于未来该产品的销售预测等资料编制现金流量预测，进行减值测试，因为单独一项无形资产产生独立现金流入的可能性较小。
另外，资本化开发支出的减值测试也可以与无形资产准则所要求的对是否满足资本化条件的后续评价结合起来进行，因为开发支出资本化的一项基本条件就是评价未来产生足够现金流入的可能性。